最高法院刑事判決　　　　　　　　　 111年度台上字第1902號
上　訴　人　江俊德
 
 

上列上訴人因違反毒品危害防制條例案件，不服臺灣高等法院臺
中分院中華民國111年1月13日第二審判決（110年度上訴字第180
3號，起訴案號：臺灣臺中地方檢察署110 年度偵字第15485號）
，提起上訴，本院判決如下：
    主  文
上訴駁回。
    理  由
一、按刑事訴訟法第377 條規定，上訴於第三審法院，非以判決
    違背法令為理由，不得為之。是提起第三審上訴，應以原判
    決違背法令為理由，係屬法定要件。如果上訴理由書狀並未
    依據卷內訴訟資料，具體指摘原判決不適用何種法則或如何
    適用不當，或所指摘原判決違法情事，顯與法律規定得為第
    三審上訴理由之違法情形，不相適合時，均應認其上訴為違
    背法律上之程式，予以駁回。
二、本件上訴人江俊德上訴意旨略稱：
(一)其有供出本件毒品來源，因而查獲林政緯，所犯均應適用毒
    品危害防制條例第17條第1項規定減免其刑。
(二)原判決就其販賣毒品各罪所宣告之刑，尚嫌過重，客觀上足
    以引起一般人之同情，有情輕法重、顯可憫恕之情狀。原判
    決未依刑法第59條規定酌減其刑，有判決理由不備之違法。
(三)原判決應審酌其係單親家庭、需照顧扶養有憂鬱症之媽媽、
    家庭經濟需其寄錢、犯後坦認犯行等情狀，而從輕量刑。
三、惟查：原判決撤銷第一審關於第一審判決附表（下稱附表）
    一編號2 部分之不當科刑判決，改判論處上訴人共同販賣第
    二級毒品未遂罪刑及沒收（銷燬），及維持第一審論處上訴
    人犯如附表一編號1 所示販賣第二級毒品罪刑及沒收部分之
    判決，駁回其該部分在第二審之上訴，已詳敘認定犯罪事實
    所憑證據及理由。並對如何認定：上訴人如附表一編號1 所
    示之犯行，並未供出毒品來源，因而查獲其他正犯或共犯，
    無毒品危害防制條例第17 條第1項減免其刑規定之適用；均
    依卷內資料予以說明。
四、刑法第59條之酌量減輕其刑，必須犯罪另有特殊之原因與環
    境，在客觀上足以引起一般同情，認為即使予以宣告法定最
    低度刑，猶嫌過重者，始有其適用，係事實審法院得依職權
    裁量事項。原判決已說明上訴人如附表一編號1 所示販賣第
    二級毒品既遂犯行，先依累犯規定加重其刑（除法定刑為無
    期徒刑部分外），再依毒品危害防制條例第17 條第2項減輕
    其刑；如附表一編號2 所示共同販賣第二級毒品未遂犯行，
    先依累犯規定加重其刑（除法定刑為無期徒刑部分外），再
    依刑法第25 條第2項、毒品危害防制條例第17條第2項、第1
    項規定遞減其刑。因前開2 罪，依法遞減輕其刑後之刑度，
    無情輕法重之情，均不依刑法第59條酌減其刑之理由。此自
    屬裁量權之適法行使，尚難指為違法。
五、刑之量定，屬事實審法院得依職權裁量事項；苟其量刑已以
    行為人之責任為基礎，並斟酌刑法第57條各款所列情狀，在
    法定刑度內，酌量科刑，無偏執一端，致明顯失出失入情形
    ，即不得指為不當或違法。原判決說明第一審判決就上訴人
    如附表一編號1 所示販賣第二級毒品犯行，以其之責任為基
    礎，審酌此部分犯行，肇生他人施用毒品之來源，戕害國民
    身心健康，且有滋生其他犯罪之可能，販賣對象、次數、金
    額、數量等情，兼衡其單親家庭、需照顧扶養有憂鬱症之媽
    媽、家庭經濟狀況、犯後坦認犯行等情狀，而為刑之量定，
    尚無不當，因予維持；就上訴人如附表一編號2 所示共同販
    賣第二級毒品未遂犯行，亦以其之責任為基礎，審酌同上開
    部分之犯罪及家庭之情狀，及未遂、有供出毒品來源因而查
    獲等情狀，而為量刑。均無裁量濫用之情形，自屬裁量權之
    適法行使，亦難指為違法。
六、原判決從形式上觀察，並無違背法令之處。上訴意旨置原判
    決之論敘於不顧，徒以自己之說詞，對原審量刑及其他裁量
    之職權行使，任意指摘，與首述法定上訴要件不符。其上訴
    違背法律上之程式，應予駁回。
據上論結，應依刑事訴訟法第395條前段，判決如主文。
中    華    民    國   111    年    4     月    20    日
                  刑事第七庭審判長法  官  李  英  勇  
                                  法  官  楊  智  勝  
                                  法  官  吳  冠  霆  
                                  法  官  邱  忠  義  
                                  法  官  洪  兆  隆  
本件正本證明與原本無異
                                  書記官
中    華    民    國   111    年    4     月    22    日